【裁判字號】    93,重訴,196
【裁判日期】    950530
【裁判案由】    確認債權債務關係不存在等
【裁判全文】
臺灣士林地方法院民事判決             93年度重訴字第196號
原      告    保證責任台北縣淡水信用合作社
法定代理人    甲○○
訴訟代理人    林明珠律師
被      告    乙○○
兼訴訟代理人  丙○○
被      告    戊○○
上列當事人間請求確認債權債務關係不存在等事件，本院於民國
95 年5月17日言詞辯論終結，判決如下：
    主  文
原告之訴駁回。
訴訟費用由原告負擔。
    事實及理由
一、原告主張：被告乙○○積欠原告債務多年，經聲請本院執行
    被告乙○○所有坐落台北縣淡水鎮○○○段社厝坑小段133
    、133-1、133-2、133-3、133-4、134-1、143、145、145-
    1、146等地號土地（下稱執行標的），嗣執行程序中，被告
    丙○○、戊○○分別於民國93年1月6日、7日，以支付命令
    為執行名義聲明參與分配，主張債權本金分別為8,158,050
    元，6,985,000元，上開執行標的經拍定後，經本院於93年6
    月15日製作分配表（下稱系爭分配表）定於93年7月15日實
    施分配，被告丙○○、戊○○分別經受分配2,525,329元、
    2,229,086元。惟查，被告丙○○、戊○○分別為被告乙○○之女兒、女婿，渠等分別通謀虛偽意思表示，製造假債權
    ，渠等間並無實際借款債權債務關係存在，依民法第87條第
    1項規定，其意思表示無效。惟被告丙○○、戊○○仍堅稱
    債權為真正，執意參與分配，為此，依強制執行法第41條規
    定，提起分配表異議之訴，及請求確認被告間之債權債務關
    係不存在。並聲明︰(一)確認被告乙○○與丙○○間8,158,05
    0元，暨自92年10月30日起至清償日止，按年息百分5計算之
    利息，其借貸債權、債務關係不存在；(二)確認被告乙○○與
    戊○○間6,985,000元，暨自92年3月12日起至清償日止，按
    年息百分5計算之利息，其借貸債權、債務關係不存在；(三)
    本院92年度執字第7336號清償借款強制執行事件，於93年6
    月15日製作之分配表（定於93年7月15日實施分配），被告
    丙○○、戊○○所各受分配之金額2,525,329元、2,229,086
    元，應予剔除後分配予原告。
二、被告則抗辯：(一)被告乙○○係於82、83年間陸續向被告戊○○借款，而由被告戊○○先後多次轉帳至被告丙○○之帳戶
    1,500,000元、900,000元、185,000元、500,000元、700,00
    0元、700,000元、100,000元、1,000,000元、1,005,000元
    、400,000元，分別由被告丙○○依被告乙○○指示匯款予
    向被告乙○○借款之許淞碧、提領交付被告乙○○或清償抵
    押貸款利息，另於82年8月30日分別轉帳50,000元至林張金
    雀、林姵妤之存款帳戶，該等帳戶亦均為被告乙○○所使用
    ，嗣雙方並曾於87年4月5日書立債務償還協議書，確認借款
    總金額共計6,985,000元，被告戊○○與乙○○間確有借貸
    合意及交付款項之事實；(二)被告丙○○則於91年7月至12月
    間，先後多次轉帳款項至被告乙○○之帳戶，共計1,998,05
    0元，另被告丙○○曾簽發付款人為淡水鎮農會信用部、發
    票日91年10月28日、面額1,000,000元、票號740067號，以
    及發票日91年10月31日、面額5,160,000元、票號740068 號
    之支票各一紙，借予被告乙○○以支付其向陳錦枝購買不動
    產之價款，上開支票存款之資金亦為被告丙○○所提供，被
    告丙○○與乙○○間亦確有借貸合意及交付款項之事實等語
    。並聲明：原告之訴駁回。
三、本件不爭執事項：
  (一)本院92年度執字第7336號強制執行事件，係債權人、即原告
    聲請對被告乙○○所有坐落台北縣淡水鎮○○○段社厝坑小
    段133 、133-1 、133-2 、133-3 、133-4 、134-1 、143
    、145 、145-1 、146 等地號土地（即執行標的，均無抵押
    權設定登記）實施強制執行。被告丙○○、戊○○則於執行
    程序終結前，分別提出本院92年度促字第42266 號、92年度
    促字第6735號確定支付命令為執行名義，聲明參與分配，其
    中92年度促字第42266 號支付命令之債權本金金額為8,158
    ,050 元 ，92年度促字第6735號支付命令之債權本金金額為
    6,985,000 元，另均自支付命令送達翌日起至清償日止，按
    年息百分之5 計算利息。
  (二)上開執行標的於93年1月8日拍定，所得金額共計15,110,000
    元，經上開執行事件於93年6月15日製作系爭分配表，定於
    93年7月15日實施分配，除扣繳土地增值稅4,248,943元外，
    優先分配予原告、被告丙○○、被告戊○○執行費各28,889
    元、65,264元、140,140元，另以原告、被告丙○○、戊○○均為普通債權人，按債權比例各分配予原告5,816,439元
    、被告丙○○2,525,329元、被告戊○○2,229,086元。原告
    於93年7月9日（分配期日前）具狀就被告丙○○、戊○○受
    分配金額聲明異議，經被告丙○○、戊○○為反對之陳述，
    原告乃於法定期間提起本訴（土地增值稅部分已經台北縣稅
    捐稽徵處淡水分處於93年11月25日以北稅淡一字第09300243
    07號函核准依土地稅法第39條之2第1項規定不予課徵）。
  (三)被告丙○○為被告乙○○之女兒，被告戊○○則於83年1月
    29日與被告丙○○結婚，為被告之女婿。
  (四)被告丙○○、戊○○均曾任職於原告信用合作社。渠等開設
    帳戶及部分帳戶交易情形如下：
  １、被告丙○○曾於台北縣淡水信用合作社營業部開設第0000
      000號員工存款帳戶及第0000000 號存款帳戶。
  ２、被告戊○○則曾於台北縣淡水信用合作社社竹圍分社開設
      第0000000 號員工存款帳戶。
  ３、被告戊○○於82、83年間曾先後多次自前述帳戶轉帳至被
      告丙○○第0000000號帳戶，明細如下：
    82年5月4日轉帳1,500,000元，
    82年6月25日轉帳900,000元，
    82年6月30日轉帳185,000元，
    82年7月13日轉帳500,000元，
    82年7月16日轉帳700,000元，
    82年7月19日轉帳700,000元，
    82年7月27日轉帳100,000元，
    82年10月26日轉帳1,000,000元，
    82年11月5日轉帳1,005,000元，
  ４、被告戊○○另曾於83年5 月4 日轉帳400,000 元至被告丙○○前述第0000000 號存款帳戶。
  ５、被告戊○○前述帳戶另於82年8 月30日分別轉帳50,000元
      至林張金雀、林姵妤設於同合作社之存款帳戶。
  ６、被告丙○○前述第0000000 號帳戶，曾於82年10月26日轉
      帳1,000,000 元至許淞碧設於同合作社之帳戶，於同年5
      月17日轉帳1,500,000 元至許淞碧帳戶。
  (五)被告乙○○之配偶李白昭子曾先後於68年2 月8 日、71年6
    月16日、75年3 月13日、76年7 月9 日，先後以坐落台北縣
    淡水鎮○○○段第1029（原1428）建號門牌淡水鎮○○街34
    巷9-1 號建物暨基地，設定本金最高限額分別為420,000 元
    、800,000元、300,000元、1,800,000元之4順位抵押權登記
    予原告，被告乙○○分別為借款人或連帶保證人，向原告借
    款。前3順位抵押權登記部分均於76年7月20日經清償塗銷登
    記。李白昭子復以同上之不動產，於78年3月2日設定本金最
    高限額1,200,000元之抵押權登記予原告，亦以被告乙○○
    為連帶保證人，嗣此部分及前述本金最高限額1,800,000元
    之抵押權登記，同於86年9月4日經清償塗銷登記。另李白昭
    子又以同上之不動產，於81年9月5日以同上之不動產，設定
    最高限額1,800,000元之抵押權登記予原告，乙○○亦擔任
    連帶保證人，向原告借款，並於86年8月26日變更登記權利
    價值為最高限額6,000,000元。
  (六)被告丙○○設於淡水鎮農會第0000000000號帳戶於91年7至1
    2月間，曾先後多次轉帳款項至被告乙○○設於淡水鎮農會
    第0000000000號帳戶，明細如下：
    91年7月25日轉帳260,000元，
    91年7月26日轉帳60,000元，
    91年8月1日轉帳60,000元，
    91年8月6日轉帳90,000元，
    91年8月22日轉帳80,000元，
    91年9月10日轉帳90,000元，
    91年9月23日轉帳220,000元，
    91年10月8日轉帳500,000元，
    91年10月15日轉帳100,000元，
    91年10月29日轉帳40,000元，
    91年12月27日轉帳174,160元，
    91年12月30日轉帳323,890元，
       以上共計1,998,050元。
  (七)被告丙○○曾簽發付款人為淡水鎮農會信用部，帳號第0000
    00000 號，票載發票日91年10月28日、面額1,000,000 元、
    票號740067號，以及票載發票日91年10月31日、面額5,160,
    000 元、票號740068號之支票各一紙，均指定受款人陳錦枝
    ，並記載禁止背書轉讓，均已兌現。
  (八)被告丙○○曾於91年10月31日自台北縣淡水信用合作社成州
    電匯5,160,000 元，至前項支票存款帳戶以供前項支票之兌
    付。
  (九)被告丙○○設於台北縣淡水信用合作社成州分社第00000000
    0號帳戶，曾於91年10月30日存入支票1,000,000元，另91年
    10月31日分別由白高青、戊○○、何淑媛、陳謝輝各自轉帳
    存入1,000,000元、160,000元、2,000,000元、1,000,000元
    。
    以上事實，有被告分別提出之台北縣淡水信用合作社存摺、
    交易明細表、台北縣淡水鎮農會帳戶交易明細表、戶籍謄本
    、不動產買賣契約書、支票、台北縣淡水鎮農會存摺、匯款
    回條、取款條、存摺存款條、土地登記申請書、戶名資料、
    支票存款印鑑卡（以上為影本）、土地及建物登記謄本及原
    告提出之取款條、收入傳票、存摺存款條、匯款解付傳票、
    交易明細表（以上為影本）等在卷可稽，並經本院調閱92年
    度執字第7336號強制執行事件、92年度促字第42266號、92
    年促字第6735號支付命令事件等卷宗予以查明，且為兩造所
    不爭執，均堪認定。
四、得心證之理由：
    原告主張被告被告丙○○、戊○○分別與乙○○間之借貸關
    係，均係通謀虛偽意思表示而無效，被告丙○○、戊○○分
    別與乙○○間之債權債務關係均不存在，系爭分配表被告丙○○、戊○○受分配部分均應予剔除後，分配予原告等情，
    被告則分別以前揭情詞置辯。是本件所應審酌之爭點，應在
    於：被告丙○○、戊○○分別與乙○○間之借貸關係，是否
    通謀虛偽意思表示而無效？茲分別論述如下：
  (一)按，當事人主張有利於己之事實者，就其事實有舉證之責任
    ，民事訴訟法第277條定有明文。又，第三人主張表意人與
    相對人通謀而為虛偽意思表示者，該第三人應負舉證之責。
    再，表意人與相對人通謀而為虛偽意思表示者，依民法第87
    條第1項規定，其意思表示固屬無效，惟由第三人以之為訴
    訟原因出而主張者，依舉證責任分配之原則，自應由該第三
    人先行立證。亦有最高法院48年台上字第29號判例、57年度
    台上字第1862號判決足資參酌。
  (二)關於被告戊○○與乙○○間之借貸關係部分：
  １、被告戊○○主張其與被告乙○○間有6,985,000元之借貸
      債權債務關係存在，業據其提出前述台北縣淡水信用合作
      社存摺、交易明細表、匯款回條、取款條、存摺存款條、
      87年4月5日之債務償還協議書及戶籍謄本等為證。原告則
      否認上開款項係被告戊○○與乙○○間之資金往來，並主
      張渠2人間係通謀虛偽意思表云云。經查：
    (1)被告戊○○上開款項，雖非直接轉帳或匯至被告乙○○之
      帳戶，而係分別轉帳至被告丙○○，及第3人張金雀、林
      姵妤等人帳戶，惟於吾國社會上一般人通常之交易習慣，
      關於金錢交付非必均以本人帳戶為之，借由他人帳戶或委
      由親眷經手者，乃社會上所常見，而被告丙○○係乙○○
      之女兒，並任職於金融機構，由其以自己之帳戶代父親為
      資金往來之操作，並未悖於交易常情。而被告戊○○辯稱
      其於82年11月5日轉帳1,005,000元至被告丙○○帳戶，翌
      日（82年11月6日）以1,000,000元清償被告乙○○之貸款
      乙節，並據其提出相符之台北縣淡水信用合作社放款本金
      利息收入傳票影本（戶名乙○○、帳號000000000號）為
      憑，堪信屬實。再如前所述，被告丙○○上開帳戶分別收
      受被告戊○○之匯款後，曾先後轉帳1,000,000元、1,500
      ,000 元至第3人許淞碧之帳戶，而關於上開款項之緣由，
      證人丁○○亦到庭結證：「許淞碧在82年5月有向乙○○
      借一筆錢，當時我和許淞碧一起去的，到菜市場（指乙○○營業處）去借了一百五十萬元，是先去向乙○○講借錢
      的事，他答應了之後，隔天才拿錢，被告乙○○是用匯款
      的，實際上有借兩筆，後來半年左右有再借一筆一百萬元
      ，都是用匯款的，匯到我與許淞碧的聯名戶，我和許淞碧
      有合夥關係，合作房屋公司，資金都是由許淞碧調度的，
      合作期間約有三、四年。借的錢當初是合夥要用的，錢匯
      到之後都是由許淞碧在運用。」、「兩筆都未還。當時沒
      有寫借據，有開票，是我們兩人聯名支票。借錢後我們都
      有繳利息，後來公司倒了，才還不出來，李先生也有找我
      們，許淞碧後來就去美國，我也沒有錢還…」、「因要開
      公司時，就有向乙○○問有無錢可借給我們，因認識多年
      ，他就答應借給我們，一百五十萬元每月利息二、三萬元
      ，一開始也不知道他有無資力可借，所以就問問看，他就
      答應了…」、「借錢時沒有說，後來在聊天時，借第一筆
      錢之後，要繳利息時，他才提到說錢是向他女婿借的，是
      在聊天、喝酒時透露出來。」、「因公司倒閉後，乙○○
      常到我家催討，還有說要找許淞碧，所以大部分情形我都
      還記得」、「（利息）每月付一次，都是我拿到菜市場取
      給他的。」等情在卷，可見被告丙○○上開帳戶之款項，
      並非均其自行運用之資金，前述款項部分乃被告乙○○所
      運用應堪信實。另關於82年8月30日分別轉帳50,000元至
      第3人張金雀、林姵妤設於台北縣淡水信用合作社帳戶之
      款項部分，被告主張該2帳戶乃被告乙○○所使用，係因
      被告乙○○當時欲競選合作社社員代表，為使該2人成為
      社員並有投票權，乃存入款項累積積數等情，亦據被告提
      出其所持有該2人名義之保證責任台北縣淡水信用合作社
      股票2張為證，且原告亦自承當時李白昭子（即被告乙○○配偶）有參選社員代表之情屬實，衡以被告乙○○現仍
      持有上開2人名義之股票乙情，堪認其主張上開2帳戶為其
      使用之情，應非子虛，亦堪信為真。
    (2)另被告戊○○轉帳至被告丙○○帳戶內之款項，其中於
      82年6月28日提領轉帳7,061元至白錫培設於台北縣淡水信
      用合作社第000000000號帳戶（清償800,000元之利息），
      於92年7月16日提領轉帳100,085元至李白昭子設於台北
      縣淡水信用合作社第000000000號帳戶（清償全部本金10,
      000元、利息85元），於82年7月16日提領轉帳603,588
      元至李白昭子同上合作社第000000000號帳戶（清償1,400
      ,000 元之本金600,000元及利息3,588元），於82年7月
      19日提領轉帳680,683元至李白昭子同上第000000000號帳
      戶（清償800,000元之本金680,000元及利息683元），
      於82年7月27日提領轉帳10,000元至白錦峰設於同上合作
      社第0000000號帳戶，於82年7月27日提領轉帳30,740元
      至白錫培設於同上合作社第000000000號帳戶（清償130,0
      00元之本金30,000元及利息740元）等情，有被告提出之
      取款條、收入傳票、存摺存款條等影本為憑，固均非被告
      乙○○本人之帳戶，惟被告戊○○主張李白昭子係被告乙○○之配偶，夫妻2人貸款為同一放款帳戶，白錫培、白
      錦峰分別為妻舅（即李白昭子之兄）、姪子，上開款項均
      係被告乙○○出面所借，委由丙○○處理，乙○○向伊借
      款，並指示匯至丙○○帳戶，至於之後是清償何帳戶，伊
      不知道等語。經核，上開款項主要均為被告戊○○、丙○○2人結婚前之資金往來，而由一家之長之被告乙○○出
      面向準女婿借貸款項，分供家眷、親屬支用，當屬事理之
      常，鮮有女方親眷多人分別各自出面借款之情，是被告主
      張上開款項，乃被告戊○○與乙○○之資金往來，亦未違
      背常情，應堪憑採。
    (3)再者，被告戊○○與乙○○，其後並於87年4月5日書立債
      務償還協議書，確認借款總金額共計6,985,000元，且由
      被告丙○○簽署擔任被告乙○○之保證人，亦有被告戊○○提出之債務償還協議書足參。原告雖否認該協議書為真
      正，惟被告戊○○並陳稱：伊在母親之保險箱找到87年間
      曾寫過之協議書，當時伊和太太（即被告丙○○）爭執很
      厲害，是為了錢的事，本來有吵到要離婚，但因程序不合
      ，無法辦登記，因伊母親也反對伊離婚，後來協議書伊母
      親就收起來等情，核與該債務償還協議書背面、經被告戊○○及丙○○簽署離婚協議書之內容意旨相符。而夫妻間
      因與配偶家族借貸往來關係致生嚴重爭執，並影響婚姻之
      維繫者，非無可能，上開協議書尚非異常之舉，再參以前
      述被告戊○○之帳戶於82、83年間，轉帳至被告丙○○以
      及第3人林張金雀、林姵妤帳戶之金額總計達7,090,000元
      （參見三、不爭執事項(四)之３、４、５），若果被告戊○○、乙○○係為參與分配始虛偽製作協議書，衡情，當無
      僅記載借款總金額為6,985,000元之可能，亦無由被告戊○○與丙○○簽署離婚協議之必要，由此堪信上開協議書
      應屬真正無訛，堪認被告戊○○與乙○○間，就上開款項
      確有借貸合意為是。
  ２、本件被告戊○○業已主張並提出其與被告乙○○間，確有
      金錢資金往來及借貸合意等事實之證據，而原告並未能舉
      出確切之證據，證明被告戊○○與乙○○間之借貸合意，
      確係出於通謀虛偽意思表示，自不得以臆測之詞，遽論渠
      等間確為通謀虛偽意思表示，並認渠等間之借貸關係應屬
      無效而不存在，是原告此部分主張，不足憑採。被告戊○○與乙○○間確有共計6,985,000元，並經前述支付命令
      確定之借貸關係存在，堪以認定。
  (三)關於被告丙○○與乙○○間之借貸關係部分：
  １、被告丙○○主張其與乙○○間有8,158,050元之借貸債權
      債務關係存在，亦據其提出前述交易明細表、台北縣淡水
      鎮農會帳戶交易明細表、不動產買賣契約書、支票、匯款
      回條等影本為證。原告雖亦否認被告丙○○與乙○○有上
      開借貸關係，並主張渠2人間係通謀虛偽意思表云云。惟
      查：
    (1)就被告丙○○曾於91年7至12月間先後多次轉帳款項至被
      告乙○○之帳戶，金額共計1,998,050 元之事實，為被告
      所不爭執，已如前述（參見三、不爭執事項(六)），被告主
      張該等款項為渠2人間借貸之資金往來，自堪信實。
    (2)至於被告丙○○所主張其所簽發前述面額1, 000,000元及
      5,160,000元支票之借款部分，原告雖主張依被告丙○○
      帳戶資料（台北縣淡水信用合作社成洲分社）所示，平日
      多為小筆金額，於91年10月28日前未有超過1,000,000元
      之存款，至同年月30日始有1,000,000元支票存入，另同
      年月31日由白高青、戊○○、何淑媛、陳謝輝分別轉帳入
      被告丙○○帳戶1,000,000元、160,000元、2, 000,000元
      、1,000,000元，足見被告丙○○並無資力，上開款項應
      係被告乙○○分別向白高青、戊○○、何淑媛、陳謝輝等
      人所借，非向被告丙○○所借云云。然被告丙○○主張該
      上開支票之款項1,000,000元部分，其中800,000元是向被
      告戊○○借得，其餘200,000元是其自有資金，另5,160,0
      00元部分，亦係向親友陳謝輝等人週轉而借予被告乙○○
      等語。經核，上開2紙支票係用以支付被告乙○○與訴外
      人陳錦枝所簽訂不動產買賣契約書之價金，有被告所提出
      不動產買賣契約書、支票暨訴外人陳錦枝簽收記錄影本可
      稽，而該2紙支票，確係被告丙○○所簽發，由其支票存
      款帳戶兌付，其中面額5,160,000元支票款項部分，亦由
      被告丙○○自其台北縣淡水信用合作社成洲分社之帳戶提
      領電匯至其淡水鎮農會信用部支票存款帳戶用以兌付，有
      被告丙○○所提出帳戶交易明細表及匯款回條影本存卷足
      按。雖被告丙○○於台北縣淡水信用合作社成洲分社上開
      帳戶之款項，其中分由白高青、戊○○、何淑媛、陳謝輝
      各自轉帳存入1,000,000元、160,000元、2,000,000元、1
      ,000,000 元，惟若果上開款項係被告乙○○分別向陳謝
      輝、何淑媛、白高青、戊○○等人所借貸，按諸常情，應
      由渠等分別向被告乙○○請求，並各自取得執行名義聲明
      參與分配，當無由被告丙○○聲明參與分配，徒生原告爭
      議之可能。尤其，被告戊○○本即聲明參與分配，若果由
      其帳戶轉帳之1,000,000 元係其與被告乙○○之借貸，而
      非被告丙○○與乙○○間之借貸關係，則由其自行一併取
      得執行名義，聲明參與分配即可，亦無庸輾轉經由被告丙○○參與分配。再者，若係被告乙○○分向他人借款以兌
      付被告丙○○所簽發上開支票，衡情，被告乙○○當指示
      他人逕將款項匯入被告丙○○於淡水鎮農會之支票存款帳
      戶，亦無先匯至被告丙○○於台北縣淡水信用合作社成洲
      分社帳戶，再勞由被告丙○○電匯至其支票存款帳戶之必
      要，顯然陳謝輝等人將款項轉帳至被告丙○○帳戶之原因
      ，並非基於渠等與被告乙○○之債權債務關係甚明，至渠
      等與被告丙○○間之資金往來關係，則與被告乙○○無涉
      。上開支付被告乙○○買賣價金之2 紙支票，共計6,160,
      000 元之款項，既係由被告丙○○之帳戶資金所兌付，被
      告丙○○、乙○○主張該等款項為渠2 人間借貸之資金往
      來，自亦足憑採。
  ２、依上所述，被告丙○○、乙○○已主張並提出渠2人間金
      錢借貸事實之證據，而原告未能舉出確切之證據，證明渠
      2 人間係出於通謀虛偽意思表示，揆諸前揭說明，亦不得
      臆測推論渠2 人間之借貸關係乃通謀虛偽而無效，原告此
      部分主張，亦難憑採。是則被告丙○○與乙○○間確有共
      計8,158,050 元，並經前述支付命令確定之借貸關係存在
      ，亦堪認定。
  (四)綜上所述，被告丙○○、戊○○分別與乙○○間之借貸關係
    ，均不足認定確屬通謀虛偽之意思表示，自非無效，原告主
    張渠等間之借貸關係，均係通謀虛偽意思表示而無效，渠等
    間債權債務關係皆不存在等情，不足憑採。準此，系爭強制
    執行事件，依債權比例分別分配予被告丙○○、戊○○各
    2,525,329 元、2,229,086 元，自無違誤，原告請求予以剔
    除後，分配予原告，亦非有據。至於系爭分配表之土地增值
    稅部分，於分配期日後，經台北縣稅捐稽徵處淡水分處核准
    不予課徵，惟與系爭分配表尚無影響，應由執行法院就該部
    分另行依職權予以分配，附此敘明。
五、從而，原告提起分配表異議之訴，請求︰(一)確認被告乙○○
    與丙○○間8,158,050元，暨自92年10月30日起至清償日止
    ，按年息百分5計算之利息，其借貸債權、債務關係不存在
    ，(二)確認被告乙○○與戊○○間6,985,000元，暨自92年3月
    12 日起至清償日止，按年息百分5計算之利息，其借貸債權
    、債務關係不存在，(三)本院92年度執字第7336號清償借款強
    制執行事件，於93年6月15日製作之分配表（定於93年7月15
    日實施分配），被告丙○○、戊○○所各受分配之金額2,52
    5,329元、2,229,086元，應予剔除後分配予原告，均無理由
    ，俱應予駁回。
六、本件事證已臻明確，兩造所為其他主張、陳述並所提證據，
    經審酌後，認均與本件之結論無礙，爰不一一詳予論述，附
    此敘明。
七、據上論結：本件原告之訴為無理由，依民事訴訟法第78條判
    決如主文。
中    華    民    國    95    年    5     月    30    日
                  民事第二庭  法  官  施月燿
以上正本證明與原本無異。
如對本判決上訴須於判決送達後20日內向本院提出上訴狀。
中    華    民    國    95    年    6     月    6     日
                              書記官  韓金發


司法院資訊處製作；財團法人民間司法改革基金會備份。
